臺灣臺南地方法院民事判決　　　　　　　95年度訴字第1743號
原　　　告　甲○○
訴訟代理人　裘佩恩律師
被　　　告　富莉科技股份有限公司
法定代理人　乙○○
上列當事人間請求債務人異議之訴事件，本院不經言詞辯論，判
決如下：
    主      文
原告之訴駁回。
訴訟費用由原告負擔。
    事實及理由
一、本件原告起訴主張：
（一）兩造於民國（下同）91年1月8日簽訂買賣合約書，由原告
      向被告購買PLURITEC GIGA 888八軸電腦數值控制鑽孔機3
      部，總價新台幣（下同）1,560萬元，並約定由原告以分
      期開立本票，到期時以現金換回本票方式給付價金（下稱
      系爭買賣契約）。
（二）詎料上開3部鑽孔機於91年11月4日交付時，均有孔偏及斷
      針偵測系統故障之問題，被告雖多次維修，仍無法修復，
      原告遂未支付部分價金；然1年之保固期限到期後，被告
      竟拒不再維修，並將最後一期價金之支票即原告於91年1
      月21日簽發、票號：CH0000000號、面額：1,238,088元、
      到期日：92年8月30日之本票（下稱系爭本票）持向本院
      聲請本票裁定准予強制執行，並獲本院以95年度票字第
      10464號民事裁定（下稱系爭裁定）准許在案。
（三）依最高法院77年第7次民事庭會議決議，原告於被告交付
      之買賣物品有瑕疵不能補正時，本得拒絕交付相對之價金
      ，被告持系爭本票聲請本票裁定請求強制執行即無理由。
（四）因被告聲請之系爭裁定已確定，雖原告迄今尚未收到被告
      聲請強制執行之通知，無法依強制執行法第14條之規定提
      出債務人異議之訴，但若本件訴訟進行中，被告聲請強制
      執行時，原告再更正訴之聲明。又因系爭裁定係本院核發
      ，且日後若聲請強制執行，亦屬本院管轄，因此，原告若
      欲提出債務人異議之訴，當向本院提起，本院自有管轄權
      ；且原告係系爭本票之發票人兼付款人，住所亦設在台南
      縣永康市，依民事訴訟法第13條、票據法第24條第4項、
      第6項之規定，本院就本件訴訟自有管轄權。
（五）再者，被告交付之買賣物品有瑕疵，致原告產生修理費用
      及生產延遲、生產出瑕疵產品產生損害，原告主張就被告
      不完全給付所導致之損害，與被告系爭本票之票款債權主
      張抵銷，被告亦不得持系爭本票聲請強制執行。
（六）聲明：求為判准就被告所執本院95年度票字第10464號民
      事確定裁定之執行名義，不得強制執行。
二、被告方面：
    本件未經言詞辯論，被告亦未提出書狀，作何聲明或陳述。
三、本院得心證之理由：
（一）按執票人向本票發票人行使追索權時，得聲請法院裁定後
      強制執行，票據法第123條定有明文。又參照強制執行法
      第4條第1項第6款之規定，法院依票據法第123條規定，所
      為許可強制執行之裁定，有執行力。經查：原告主張被告
      持系爭本票向本院聲請本票裁定准許強制執行，經本院以
      系爭裁定准許在案，業據其提出裁定影本1份為證，因此
      ，依上開規定，系爭裁定，即有執行力，任何人不得否認
      其效力。
（二）又按原告之訴，依其所訴之事實，在法律上顯無理由者，
      法院得不經言詞辯論，逕以判決駁回之，民事訴訟法第
      249條第2項定有明文。經查：系爭裁定，有執行力，任何
      人不得否認其效力，已如前述，被告自得依強制執行法之
      規定，聲請強制執行，任何人不得阻止被告強制執行權利
      之進行。縱原告所述被告就系爭買賣契約需負不完全之給
      付責任，原告得拒絕負系爭本票發票人之責，並主張就被
      告不完全給付所導致之損害，與被告系爭本票之票款債權
      主張抵銷一節為真，亦不得否認系爭裁定之執行力；原告
      雖另稱日後待被告提出強制執行之聲請時，再依債務人異
      議之訴變更訴之聲明云云，然迄96年1月9日止，被告尚未
      執系爭裁定向本院聲請強制執行，有本院民事紀錄科查詢
      表1份附卷可稽，因此，原告亦無從變更其訴之聲明，從
      而，按前揭說明，由原告於起訴狀內記載之事實觀之，在
      法律上顯然不能獲得勝訴之判決，因此，原告提起本件訴
      訟，在法律上顯無理由，本院自得不經言詞辯論，逕以判
      決駁回之。
四、據上論結：原告之訴為無理由，依民事訴訟法第249條第2項
    、第78條，判決如主文。
中　　華　　民　　國　　96　　年　　1 　　月　　12　　日
                  民事第五庭    法　官　陳淑勤
以上正本係照原本作成
如對本判決上訴，須於判決送達後20日內向本院提出上訴狀
中　　華　　民　　國　　96　　年　　1 　　月　　12　　日
                                書記官　彭建山
